【裁判字號】    98,訴,1230
【裁判日期】    980921
【裁判案由】    土地徵收
【裁判全文】
臺北高等行政法院裁定
                                      98年度訴字第1230號
抗  告  人
即  原  告  甲○○
訴訟代理人  韓邦財  律師
            許惠君  律師
相  對  人
即  被  告  新竹市政府
代  表  人  乙○○（市長）
上列當事人因土地徵收事件，抗告人對本院中華民國98年8 月14
日98年度訴字第1230號裁定提起抗告，本院裁定如下：
    主  文
原裁定撤銷。
    理  由
一、原法院或審判長認為抗告有理由者，應撤銷或變更原裁定，
    行政訴訟法第272 條準用民事訴訟法第490 條第1 項定有明
    文。
二、本件抗告意旨略謂：
    (一)內政部訴願決定意旨認定原處分機關（即相對人）以97年
      10月22日府工土字第0970108898號函復否准，並非基於職
      權所為，因而不認為該函復係行政處分，且最高行政法院
      93年度判字第487 號判決亦持相同見解，認為該項函復行
      為性質上非屬行政處分。該函復行為既非行政處分，自不
      符合提起撤銷訴訟之法定要件，據此，抗告人當得依法起
      訴請求相對人作成「行政處分以外之其他非財產上之給付
      」（即一般給付之訴）。
    (二)本件抗告人提起行政訴訟，訴請「被告（即相對人）應擬
      具徵收計畫書、徵收土地圖冊或土地改良物清冊及土地使
      用計畫圖各二份，向內政部申請核准徵收原告甲○○所有
      新竹市○○段○○段二三四之一地號土地。」，係依行政
      訴訟法第8 條第1 項前段規定，提起「一般給付訴訟」，
      非「撤銷訴訟」，原審法院誤認抗告人提起撤銷訴訟，遲
      誤法定期間，未為實體審查，而為駁回抗告人在原審起訴
      之裁定，於法未合等語。
三、經查，原裁定以本件抗告人經訴願程序，本件係撤銷訴訟，
    而認抗告人提起訴訟，遲誤法定期間。惟查，抗告人主張其
    係依行政訴訟法第8 條第1 項前段規定，提起一般給付訴訟
    ，訴請「被告（即相對人）應擬具徵收計畫書、徵收土地圖
    冊或土地改良物清冊及土地使用計畫圖各二份，向內政部申
    請核准徵收原告甲○○所有新竹市○○段○○段二三四之一
    地號土地。」等語，有本件之行政訴訟起訴狀附本院卷可憑
    。是依抗告人之主張，本件行政訴訟抗告人係請求相對人作
    成「行政處分以外之其他非財產上之給付」即「一般給付訴
    訟」，而一般給付訴訟並無起訴法定期間之規定，自未逾起
    訴期間。故本件應認抗告為有理由，依首開規定，由本院自
    行撤銷原裁定，爰裁定如主文。
中    華    民    國    98    年     9    月   21     日
                  臺北高等行政法院第七庭
                            審判長法  官  林樹埔
                                  法  官  林玫君
                                  法  官  蕭忠仁
上為正本係照原本作成。
如不服本裁定，應於送達後10日內，向本院提出抗告狀（須按他
造人數附繕本）。
中    華    民    國    98    年     9    月   21     日
                                  書記官  蕭純純


司法院資訊處製作；財團法人民間司法改革基金會備份。
